行　政　法　院　裁　定　　　　　　　　　　　　　八十七年度裁字第一○五三號
　　聲　請　人　甲○○
右聲請人因民事事件，對本院中華民國八十七年六月十一日八十七年度裁字第六八四
號裁定，聲請再審。本院裁定如左︰
　　主  文
再審之聲請駁回。
　　理  由
按當事人對於本院所為之裁定聲請再審，必須原裁定具有行政訴訟法第二十八條所列
各款情形之一者，始得為之，此觀之同法第三十條準用第二十八條之規定殊明。而同
法第二十八條第一款所謂適用法規顯有錯誤，係指原判決所適用之法規與該案應適用
之現行法規相違背或與解釋、判例有所牴觸者而言。至於法律上見解之歧異，再審原
告對之縱有爭執，要難謂為適用法規錯誤，自不得據為再審之理由。本件聲請人前因
民事事件提起行政訴訟，為本院八十五年度裁字第一五三八號裁定駁回後，曾先後多
次聲請再審，均經本院分別裁定駁回各在案。茲聲請人復對最近一次即八十七年度裁
字第六八四號裁定（下稱原裁定）聲請再審，主張原裁定有行政訴訟法第二十八條第
一款適用法規顯有錯誤之再審理由。惟查原裁定係認聲請人對本院八十七年度裁字第
三三五號再審裁定聲請再審，第狀陳各節無非對本院第一次裁定主張有如何再審之事
由，然對其所再審之八十七年度裁字第三三五號裁定有如何合於法定再審事由之具體
情事，並未一語指及，則其泛引行政訴訟法第二十八條第一款規定聲請再審，揆諸行
政訴訟法第三十三條準用民事訴訟法第五百零七條、第五百零一條第一項第四款之規
定，聲請再審必須表明「再審理由及關於再審理由並遵守不變期間之證據。」所謂表
明再審理由，必須指明其所再審之裁定，有如何合於行政訴訟法第二十八條所定再審
事由之具體情事始為相當，倘僅泛言有何條款之再審事由，而無具體情事；或僅指明
所聲請再審之裁定前各程序所為裁判，有如何再審事由，而未一語指及其所聲請再審
之裁定有如何合於再審之事由者，均難謂已表明再審事由之旨即有未合，該次再審之
聲請並不合法，因而諭知駁回聲請人該次再審之聲請。經核其適用之法規，與該案應
適用之現行法規不相違背，亦無牴觸解釋判例之情形，即無首揭說明所稱之適用法規
顯有錯誤之再審事由。次按行政訴訟法第三十條規定：「行政法院之裁定，有第二十
八條第一項之情形者，得準用該條及第二十九條之規定，聲請再審。」係就聲請再審
之事由及期間，明定準用第二十八條及第二十九條規定。餘起訴之程式如何，行政訴
訟法未設明文，自應依該法第三十三條規定：「本法未規定者，準用民事訴訟法」辦
理。是原裁定依行政訴訟法第三十三條準用民事訴訟法第五百零七條、第五百零一條
第一項第四款，並無不合。聲請人茲指原裁定引用民事訴訟法條文，未依行政訴訟法
第三十條為適用法規錯誤，有再審事由云云，亦非可採。餘所指本案應為實體上審理
，歷次裁定虛應故事，未正確適用法規云云，與原裁定內容無關，原裁定既認聲請人
之聲請再審不合法，從程序上諭知駁回，自無從進而為實體上審理。亦難據為原裁定
適用法規顯有錯誤之再審事由。依聲請意旨，難認原裁定有再審事由，揆諸首開說明
，自無從准許對原裁定聲請再審。
據上論結，本件再審之聲請為無再審理由，爰依行政訴訟法第三十三條、民事訴訟法
第五百零七條、第五百零二條第二項，裁定如主文。
中    華    民    國     八十七      年      九      月       三        日
                    行 政 法 院 第 三 庭
                                審 判 長 評  事      曾  隆  興
                                         評  事      趙  永  康
                                         評  事      高  啟  燦
                                         評  事      蔡  進  田
                                         評  事      鄭  淑  貞
右  正  本  證  明  與  原  本  無  異
                                         法院書記官  郭  育  玎
中    華    民    國     八十七      年      九      月       三        日
